【裁判字號】    92,抗,61
【裁判日期】    920321
【裁判案由】    偽造文書
【裁判全文】
臺灣高等法院臺南分院刑事裁定                                      行股
    抗  告  人
    即  被  告  甲  ○  ○
右列抗告人因偽造文書等案件，不服臺灣臺南地方法院九十二年二月十七日所為羈押
之裁定（九十二年度訴字第二一五號），提起抗告，本院裁定如左：
    主     文
抗告駁回。
    理      由
一、抗告人即被告甲○○抗告意旨略以：其因偽造文書等案件，經檢察官提起公訴，
    由原審法院審理中，因其在偵查中已將所知事實及犯行詳細供述，相關物證均已
    遭扣押在卷，且證人、相關銀行人員亦均曾出庭作證，並業經起訴，起訴書亦已
    詳載其認定之犯罪事實，則其應已無湮滅、偽造、變造證據及勾串共犯或證人之
    虞；況其在偵查中亦曾聲請獲准具保停止羈押，祇因交保金額高達二十萬元，其
    家人一時無法籌措，致未能交保，可知其早已無湮滅、偽造、變造證據及勾串共
    犯或證人之虞，否則豈可能准予具保停止羈押？乃本案移交原審法院後，尚未再
    為任何調查，亦無任何新事證足認另有不利之情事，豈可憑空為不同認定而不准
    交保；尤以其既可為交保，應已無禁止接見通信之必要，應讓其家人得以接見，
    免去不必要之擔憂。為此原法院以其有逃亡、湮滅、偽造、變造證據及勾串共犯
    或證人之虞為由，而為之羈押裁定並無理由，請准予撤銷原裁定云云。
二、按被告經法官訊問後，認為犯罪嫌疑重大，有逃亡或有事實足認為有逃亡之虞，
    或有事實足認為有湮滅、偽造、變造證據或勾串共犯或證人之虞之情形，非予羈
    押顯難進行追訴、審判或執行者，得羈押之，刑事訴訟法第一百零一條第一項第
    一、二款定有明文。又所謂羈押係對人身強制處分之一種，其目的在於完成訴訟
    、保全證據及判決確定後之執行，故羈押被告為判決確定前之強制處分，且被告
    經法官訊問後，有無刑事訴訟法第一百零一條第一項所定情形，應否羈押，均屬
    事實認定問題，法院自應依職權就訴訟進行之程度、卷證資料及其他一切情事斟
    酌之。經查被告甲○○與綽號「阿明」之人，基於共同意圖為自己不法所有之概
    括犯意，連續自民國（下同）九十一年五月一日起，至同年十二月十七日止，以
    非法方式取得被害人葉建宏、施俊榮、許國禎等人之信用卡資料後，各向金融機
    構掛失申請補發新卡，再偽造被害人之身分證，由其持往銀行預借現金，致銀行
    行員陷於錯誤而詐得不正利益，其犯行明確，業據檢察官起訴在案。原審法院經
    訊問被告後認其犯罪嫌疑重大，其與共犯多次竊取他人信件，偽造身份證件、盜
    領郵件及信用卡，再持以盜刷，金額龐大、被害人甚多，且尚有共犯待追查，認
    被告有逃亡之虞，及湮滅、偽造、變造證據及勾串共犯或證人之虞，非予羈押顯
    難進行審判，而依刑事訴訟法第一百零一條之規定訊問被告後，裁定予以羈押，
    並禁止接見通信，核與上開規定已無不合。且其告雖於偵查時就犯罪事實已為供
    述，惟就犯罪之參與及共犯之身分多有避重就輕之嫌，原審法院審酌全案卷證予
    以裁定羈押，並無不當。抗告意旨辯稱無湮滅、偽造、變造證據及勾串共犯或證
    人之虞，請求具保停止羈押，實屬無據。本件抗告為無理由，應予駁回。
三、據上論斷，應依刑事訴訟法第四百十二條，裁定如主文。
中      華      民      國    九十二    年      三      月    二十一    日
                                  臺灣高等法院臺南分院刑事第二庭
                                      審判長法官  游  明  仁
                                            法官  蘇  重  信
                                            法官  林  永  茂
右正本證明與原本無異。
不得再抗告。
                                      法院書記官  劉  岳  文
中      華      民      國    九十二    年      三      月    二十一    日


司法院資訊處製作；財團法人民間司法改革基金會備份。
